【裁判字號】    99,審易,2160
【裁判日期】    990823
【裁判案由】    竊盜
【裁判全文】
臺灣高雄地方法院刑事判決            99年度審易字第2160號
公  訴  人  臺灣高雄地方法院檢察署檢察官
被      告  乙○○
上列被告因竊盜案件，經檢察官提起公訴（99年度偵字第13179
號），本院依簡式審判程序判決如下：
    主  文
乙○○犯攜帶兇器竊盜罪，累犯，處有期徒刑柒月，扣案鐵槌壹
支，沒收之。又犯攜帶兇器竊盜罪，累犯，處有期徒刑柒月，扣
案鐵槌壹支，沒收之。又犯攜帶兇器竊盜罪，累犯，處有期徒刑
柒月，扣案鐵槌壹支，沒收之。又犯攜帶兇器竊盜未遂罪，累犯
，處有期徒刑柒月，扣案鐵槌壹支，沒收之。又犯攜帶兇器竊盜
罪，累犯，處有期徒刑柒月，扣案扳手壹支，沒收之。應執行有
期徒刑貳年陸月，扣案鐵槌及扳手各壹支，均沒收之。
    事  實
一、乙○○前因竊盜案件，經本院以民國97年度易字第537 號判
    決分別判處有期徒刑10月、9 月，應執行有期徒刑1 年6 月
    確定，於98年10月1 日縮短刑期執行完畢出監。詎不知警惕
    ，意圖為自己不法之所有，(一)於99年1 月31日凌晨1 時30分
    許，攜帶所有客觀上足以對人之生命、身體、安全構成威脅
    ，可作為兇器使用之鐵槌1 支，至高雄市○○區○○路400
    號「孔廟」公廁內，以該鐵槌撬下高雄市政府所有之廁所沖
    水閥9 個、洗手臺之水龍頭與水管之固定鐵件（毀損部分未
    據告訴），而竊得上開物品。(二)於99年3 月2 日16時許，攜
    帶前開客觀上足資作為兇器使用之鐵槌1 支，至高雄市左營
    區○○○路30號對面「蓮池潭」風景區之水電設施機房內，
    以該鐵槌撬破廁所之水管後，竊得高雄市政府所有之止水閥
    3 個（毀損部分未據合法告訴）。(三)於99年3 月3 日16時許
    ，攜帶前開客觀上足資作為兇器使用之鐵槌1 支，在上開「
    蓮池潭」風景區之水電設施機房內，以該鐵槌撬破廁所之水
    管後，竊得高雄市政府所有之止水閥4 個（毀損部分未據合
    法告訴）。(四)於99年3 月6 日14時許，攜帶前開客觀上足資
    作為兇器使用之鐵槌1 支，在上開「蓮池潭」風景區之水電
    設施機房內，於搜尋財物，正欲行竊之際，為高雄市政府觀
    光局自衛警察侯昆友發現，遂當場逃逸，致未得逞。(五)於99
    年3 月11日中午12時許，攜帶所有客觀上足以對人之生命、
    身體、安全構成威脅，可作為兇器使用之扳手1 支，在高雄
    市○○區○○路與新莊仔路交岔口旁「蓮池潭」風景區之「
    小龜山」公廁內，以該扳手竊得高雄市政府所有之加壓馬達
    及水龍頭各1 個。嗣侯昆友、甲○○發現前開(四)、(五)所示竊
    案後，乃報警處理。警方除於99年3 月6 日14時3 分許，在
    前開水電設施機房旁，扣得乙○○所有供犯前開(一)至(四)所示
    竊盜案件所用之鐵鎚扳手1 支外，並於99年3 月25日凌晨0
    時40分許，在高雄市○○區○○路400 號「孔廟」旁，循線
    查獲乙○○，當場扣得乙○○所有供犯上開(五)竊盜案件所用
    之扳手1 支。嗣乙○○於警方未有相當跡證可合理懷疑其犯
    如上開(一)至(三)、(五)所示竊案前，主動坦承該竊盜犯行，而願
    接受裁判。
二、案經高雄市政府警察局左營分局報告臺灣高雄地方法院檢察
    署檢察官偵查起訴。
    理  由
一、本件被告乙○○所犯各罪均為死刑、無期徒刑、最輕本刑為
    3 年以上有期徒刑以外之罪，其於準備程序進行中，就被訴
    事實均為有罪之陳述，經告知簡式審判程序之旨，並聽取當
    事人之意見後，本院裁定改行簡式審判程序，合先敘明。
二、上開犯罪事實，均據被告乙○○於警詢、偵查及本院審理中
    坦白承認；核與證人侯昆友、甲○○於警詢中陳述之情節相
    符。並有扣押筆錄、搜索扣押筆錄、扣押物品目錄表、現場
    相片可資佐證。從而，因被告自白核均與事實相符，是本件
    事證明確，被告上開加重竊盜犯行，均堪認定。
三、論罪科刑部分：
  (一)按刑法第321 條第1 項第3 款之攜帶兇器竊盜罪，係以行為
    人攜帶兇器竊盜為其加重條件，此所謂兇器，其種類並無限
    制，凡客觀上足對人之生命、身體、安全構成威脅，具有危
    險性之兇器均屬之，且祇須行竊時攜帶此種具有危險性之兇
    器為已足，並不以攜帶之初有行兇之意圖為必要（最高法院
    79年度臺上字第5253號判例足資參照）。查扣案鐵槌及扳手
    各1 支（詳偵卷第28、29頁相片），外觀質地堅硬，客觀上
    均足對人之生命、身體構成威脅，應均屬兇器無疑。
  (二)犯罪事實(一)至(三)、(五)部分，核被告所為，均係犯刑法第321
    條第1 項第3 款之攜帶兇器竊盜罪。犯罪事實(四)部分，則係
    犯刑法第321 條第2 項、第1 項第3 款之攜帶兇器竊盜未遂
    罪【另告訴乃論之罪，如被害人為機關時，自應由該機關有
    監督權之長官代表告訴，始為合法。本件證人侯昆友（即犯
    罪事實(二)至(四)之報案者），僅係高雄市政府觀光局人員，並
    非該局具有監督權之長官，自不可代表提起告訴。又侯昆友
    雖提出委任狀，然該委任狀僅委任報案，並未委任提出告訴
    ，且委任者亦非機關有監督權之長官，是本件毀損部分，並
    未經合法告訴，且檢察官就此亦未提起公訴，附此敘明】。
    被告前因竊盜案件，經本院以97年度易字第537 號判決分別
    判處有期徒刑10月、9 月，應執行有期徒刑1 年6 月確定，
    於98年10月1 日縮短刑期執行完畢出監之事實，有臺灣高等
    法院被告前案紀錄表可參，其受有期徒刑執行完畢後，5 年
    內故意再犯本件有期徒刑以上之5 罪，均為累犯，應依刑法
    第47條第1項 之規定，均加重其刑。犯罪事實(四)所示犯行，
    被告已著手於竊盜行為之實施而未遂，應依刑法第25條第2
    項之規定，減輕其刑，並先加而後減。被告於警方未發覺犯
    罪事實(一)至(三)、(五)所示之竊盜犯行前，主動坦承上開犯行，
    而願接受裁判之事實，有高雄市政府警察局左營分局99年5
    月28日高市警左分偵字第0990015841號函可參，堪認均符合
    自首之要件，爰均依刑法第62條前段規定，減輕其刑，並就
    犯罪事實(一)至(三)、(五)所示之犯行，先加而後減之。被告所犯
    上開5 罪間，犯意各別，應分論併罰之。爰審酌被告因一時
    私慾，即任意竊取他人物品，影響被害人之權利，行為實有
    可議之處，惟念及被告犯後坦承犯行，並參以竊取物品價值
    、犯罪之動機、目的、手段等一切情狀，分別量處如主文所
    示之刑，並定其應執行之刑，以資懲儆。
  (三)扣案鐵槌及扳手各1 支，係被告所有分別供犯上開竊盜案件
    所用之物，爰均依刑法第38條第1 項第2 款規定，宣告沒收
    之。
據上論斷，應依刑事訴訟法第284 條之1 、第273 條之1 第1 項
、第299 條第1 項前段、刑法第25條第2 項、第321 條第1 項第
3 款、第2 項、第47條第1 項、第62條前段、第51條第5 款、第
38條第1 項第2 款，判決如主文。
本案經檢察官游淑玟到庭執行職務
中    華    民    國    99    年    8     月    23    日
                  刑事第十庭    法  官  方百正
以上正本證明與原本無異。
如不服本判決應於收受判決後10日內向本院提出上訴書狀。
中    華    民    國    99    年    8     月    23    日
                                書記官  陳莉庭
附錄本判決論罪科刑所依據之法條：
刑法第321 條
犯竊盜罪而有左列情形之一者，處6 月以上5 年以下有期徒刑：
一、於夜間侵入住宅或有人居住之建築物、船艦或隱匿其內而犯
    之者。
二、毀越門扇、牆垣或其他安全設備而犯之者。
三、攜帶兇器而犯之者。
四、結夥三人以上而犯之者。
五、乘火災、水災或其他災害之際而犯之者。
六、在車站或埠頭而犯之者。
前項之未遂犯罰之。

司法院資訊處製作；財團法人民間司法改革基金會備份。
